【裁判字號】    89,易,1099
【裁判日期】    891114
【裁判案由】    竊盜
【裁判全文】
臺灣新竹地方法院刑事判決                        八十九年度易字第一０九九號
    公  訴  人  臺灣新竹地方法院檢察署檢察官
    被      告  甲○○
右列被告因竊盜案件，經檢察官提起公訴（八十九年度偵字第四七０六號），本院判
決如左：
    主      文
甲○○竊盜，累犯，處有期徒刑肆月。
    事      實
一、甲○○曾有多次竊盜前科，最後一次經本院判處有期徒刑一年，經台灣高等法院
    駁回上訴確定，於民國（下同）八十六年九月二十五日假釋期滿執行完畢，其仍
    不知悔改，竟意圖為自己不法之所有，於八十九年八月十九日十時四十五分許，
    在新竹縣新埔鎮褒忠義民廟廣場前，趁廟會人多擁擠之際，伸手入乙○○後褲口
    袋內，竊取乙○○所有之新台幣一千一百元，得手後隨即將之藏置於其所持有之
    帽子內，正欲離去之際，為警當場查獲。
二、案經新竹縣警察局新埔分局報告臺灣新竹地方法院檢察署檢察官偵查起訴。
    理      由
一、訊據被告除否認有竊盜之犯意外，對於右揭其餘事實，均於本院審理時自承在卷
    ，辯稱其係因醉酒始如此云云。唯查，右揭犯罪事實，業據證人即當場查獲被告
    之警員丙○○於本院審理時證述：（問：本件是否你查獲的？）當時我們有三個
    人至現場肅竊，發現被告有偷竊的嫌疑，就盯住他，後來發現他伸左手自被害人
    的後口袋拿錢，隨即放入右手的帽子裡。再將帽子交還給左手；（問：被告當時
    有無喝酒？）沒有。也沒有酒味等語在卷，核與被害人乙○○於警訊時指述情節
    相符，並有贓物認領保管單一紙在卷可稽，參以被告自承不認識被害人乙○○，
    被害人亦未同意其拿錢等語，是被告趁被害人不注意之際，無原由取被害人金錢
    ，難謂其無竊盜之意，其前揭所辯顯係卸責之詞，委無足採，事證明確，被告竊
    盜犯行，應堪認定。
二、核被告所為係犯刑法第三百二十條第一項竊盜罪。查被告曾有多次竊盜前科，最
    後一次經本院判處有期徒刑一年，經台灣高等法院駁回上訴確定，於八十六年九
    月二十五日假釋期滿執行完畢，有台灣高等法院被告全國前案紀錄表在卷可稽，
    其於有期徒刑執行完畢後，五年以內再犯本件有期徒刑以上之罪，為累犯，依刑
    法第四十七條規定加重其刑。爰審酌被告不思以已力獲取金錢、竟咨意竊取他人
    財物，手段和平、所生損害，雖年歲已高，唯事後仍飾詞狡辯及其犯罪後之態度
    等一切情狀，量處如主文所示之刑。
據上論斷，應依刑事訴訟法第二百九十九條第一項前段，刑法第三百二十條第一項、
第四十七條，罰金罰鍰提高標準條例第一條前段，判決如主文。
本案經檢察官林李嘉到庭執行職務。
中      華      民      國    八十九    年     十一     月     十四     日
                                       臺灣新竹地方法院刑事第二庭
                                           法  官  張  百  見
右正本證明與原本無異。
如不服本判決，應於判決送達後十日內向本院提出上訴狀( 應附繕本 )，上訴於
臺灣高等法院。
                                              書記官  陳  進  楷
中      華      民      國    八十九    年     十一     月     十四     日
附錄論罪科刑法條：刑法第三百二十條第一項。
意圖為自己或第三人不法之所有，而竊取他人之動產者，為竊盜罪，處五年以下有期
徒刑、拘役或五百元以下罰金。


司法院資訊處製作；財團法人民間司法改革基金會備份。
